tr: Elektronik > Atari Ekipmanları > Video Oyun Makinesi Aksesuarları > Para Mekanizmaları: Kağıt Para Kabul Ediciler ve Doğrulayıcılar; Madeni Para Kabul Ediciler ve Doğrulayıcılar; Madeni Para Kapıları
ko: 전자기기 > 아케이드 장비 > 비디오 게임 아케이드 캐비닛 부대용품 > 코인 메커니즘: 지폐 투입기 및 검증기; 동전 투입기 및 검증기; 동전 투입구
it: Elettronica > Attrezzature giochi arcade > Accessori strutture videogiochi arcade > Meccanismi moneta: Accettatori e validatori di banconote; Accettatori e validatori di monete; Sportelli per monete
vi: Thiết bị điện tử > Thiết bị game thùng > Phụ kiện tủ trò chơi video > Cơ cấu tiền xu: Máy nhận và xác thực tiền giấy; Máy nhận và xác thực tiền xu; Cửa tiền xu
pt-PT: Eletrónica > Equipamento de máquinas de jogo > Acessórios de máquinas de videojogos > Mecanismos de moeda: Aceitadores e validadores de notas; Aceitadores e validadores de moedas; Portas de moedas
hu: Elektronika > Arcade berendezések > Videojáték arcade szekrénykiegészítők > Érmemechanizmusok: Bankjegyelfogadók és -hitelesítők; Érmeelfogadók és -hitelesítők; Érmeajtók
en: Electronics > Arcade Equipment > Video Game Arcade Cabinet Accessories > Coin Mechanisms: Bill Acceptors & Validators; Coin Acceptors & Validators; Coin Doors
es: Electrónica > Artículos para videojuegos > Accesorios para muebles de videojuegos > Mecanismos de monedas: Aceptadores y validadores de billetes; Aceptadores y validadores de monedas; Puertas de monedas
th: อิเล็กทรอนิกส์ > อุปกรณ์อาร์เคด > อุปกรณ์ตู้เกมอาร์เคด > กลไกเหรียญ: เครื่องรับและตรวจสอบธนบัตร; เครื่องรับและตรวจสอบเหรียญ; ประตูช่องเหรียญ
bg-BG: Електроника > Оборудване за аркадни машини > Аксесоари за аркадни машини > Монетни механизми: Приемници и валидатори за банкноти; Приемници и валидатори за монети; Врати за монети
sv: Elektronik > Spelhallsutrustning > Tillbehör till arkadspelsautomater > Myntmekanismer: Sedelacceptorer och -validerare; Myntacceptorer och -validerare; Myntdörrar
pt-BR: Eletrônicos > Equipamento para Arcade > Acessórios para máquinas de vídeo game Arcade > Mecanismos de moeda: Aceitadores e validadores de notas; Aceitadores e validadores de moedas; Portas de moedas
cs: Elektronika > Vybavení arkádových videoheren > Doplňky k arkádovým automatům > Mincové mechanismy: Přijímače a validátory bankovek; Přijímače a validátory mincí; Dvířka mincovníků
ru: Электроника > Игровые автоматы > Аксессуары для автоматов с видеоиграми > Монетоприемники: Приемники и валидаторы купюр; Приемники и валидаторы монет; Монетные дверцы
ro-RO: Electronice > Echipamente jocuri arcade > Accesorii pentru dulapuri pentru jocuri arcade video > Mecanisme cu monedă: Acceptoare și validatoare de bancnote; Acceptoare și validatoare de monede; Fante pentru monede
fi: Elektroniikka > Pelikonetarvikkeet > Videopelien arcade-kabinettien lisätarvikkeet > Kolikkomekanismit: Setelin hyväksyjä ja validaattori; Kolikon hyväksyjä ja validaattori; Kolikkoluukku
da: Elektronik > Arkadeudstyr > Videospil – arkadekabinetter – tilbehør > Møntmekanismer: Seddelmodtagere og validatorer; Møntmodtagere og validatorer; Møntlåger
lt-LT: Elektronika > Arkadų įranga > Vaizdo žaidimų arkadinių korpusų priedai > Monetų mechanizmai: Banknotų priėmimo ir tikrinimo įtaisai; Monetų priėmimo ir tikrinimo įtaisai; Monetų durys
sl-SI: Elektronika > Oprema za arkadne igre > Dodatki za omarice za videoarkadne igre > Mehanizmi za kovance: Sprejemniki in validatorji bankovcev; Sprejemniki in validatorji kovancev; Vrata za kovance
pl: Elektronika > Sprzęt do gier zręcznościowych > Akcesoria do automatów do gier zręcznościowych > Mechanizmy na monety: Akceptory i walidatory banknotów; Akceptory i walidatory monet; Drzwiczki monet
fr: Appareil électronique > Matériel d’arcade > Accessoires pour bornes d’arcade > Monnayeurs: Accepteurs et validateurs de billets; Accepteurs et validateurs de pièces; Portes de monnayeur
sk-SK: Elektronika > Arkádové vybavenie > Príslušenstvo pre skrinky s arkádovými videohrami > Mincové mechanizmy: Prijímače a validátory bankoviek; Prijímače a validátory mincí; Dvierka na mince
ja: 電子機器 > アーケードゲーム > アーケードゲーム筐体関連用品 > コインの仕組み: 紙幣識別機（ビルバリデータ）; コイン識別機（コインバリデータ）; コインドア
nb: Elektronikk > Spilleutstyr > Tilbehør til spillemaskinkabinetter > Myntmekanismer: Seddelmottakere og -validerere; Myntmottakere og -validerere; Myntdører
el: Ηλεκτρονικά > Εξοπλισμός Arcade > Αξεσουάρ για καμπίνες arcade βιντεοπαιχνιδιών > Μηχανισμοί νομισμάτων: Αποδέκτες & επαληθευτές χαρτονομισμάτων; Αποδέκτες & επαληθευτές κερμάτων; Πόρτες κερμάτων
nl: Elektronica > Arcadeapparatuur > Accessoires voor arcadekasten voor videogames > Muntmechanismen: Biljettenacceptors en validators; Muntacceptors en validators; Muntdeuren
de: Elektronik > Spielautomatenbedarf > Zubehör für Spielautomaten > Münzmechanismen: Geldschein-Akzeptoren und -Prüfer; Münzakzeptoren und -Prüfer; Münztüren
zh-CN: 电子产品 > 大型游戏机/街机 > 街机配件 > 投币装置: 纸币接收器和验钞器; 硬币接收器和验币器; 投币门
hr-HR: Elektronika > Oprema za arkadne igre > Pribor za ormariće za arkadne videoigre > Mehanizmi za novčiće: Prihvatnici i validatori novčanica; Prihvatnici i validatori kovanica; Vrata za kovanice
zh-TW: 電子器材 > 街機設備 > 電子遊戲街機配件 > 投幣機制: 鈔票接收器及驗證器; 硬幣接收器及驗證器; 硬幣投入口